ACORDAO-COMPLETO-2574781

ACÓRDÃO 2749/2023 ATA 9/2023 - SEGUNDA CÂMARA

VISTOS, relatados e discutidos estes autos que cuidam de Pedido de Reexame interposto pela Sra. Nilza Maria Martins Amaral, beneficiária da pensão militar instituída pelo Sr. Gilberto Martins, por intermédio do qual se insurge contra o Acórdão 1184/2022-TCU-Segunda Câmara, relator Ministro Bruno Dantas;
ACORDAM os Ministros do Tribunal de Contas da União, reunidos em Sessão da Segunda Câmara, diante das razões expostas pelo Relator, em:
9.1. com fulcro no art. 48 da Lei 8.443/92 c/c os arts. 285 e 286, parágrafo único, do Regimento Interno/TCU, conhecer do Pedido de Reexame para, no mérito, dar-lhe provimento, a fim de considerar legal o ato de pensão militar (peça 2) instituída pelo Sr. Gilberto Martins, em favor da Sra. Nilza Maria Martins Amaral, determinando o seu registro;
9.2. manter inalteradas as demais disposições do Acórdão 1184/2022-TCU-Segunda Câmara; e
9.3. dar ciência do presente Acórdão à recorrente e ao Comando do Exército, informandolhes que a presente deliberação, acompanhada do Relatório e do Voto que a fundamenta, está disponível para a consulta no endereço www.tcu.gov.br/acordaos.

Pedido de reexame interposto por Nilza Maria Martins Amaral contra o Acórdão 1184/2022TCU2ª Câmara - Relator   Ministro Bruno Dantas.

Segunda Câmara

Comando do Exército.

3. Interessados/Responsáveis/Recorrentes:
3.1. Recorrente: Nilza Maria Martins Amaral (XXX.384.624-XX).

13.1. Ministros presentes: Aroldo Cedraz e Antonio Anastasia (Relator).
13.2. Ministros-Substitutos convocados: Augusto Sherman Cavalcanti e Marcos Bemquerer Costa (na Presidência).

ANTONIO ANASTASIA

Ministro Bruno Dantas.

Cuidam os autos de Pedido de Reexame interposto pela Sra. Nilza Maria Martins Amaral (peça 36) , beneficiária da pensão militar instituída pelo Sr. Gilberto Martins (ato de peça 2) , ex-militar do Exército, na condição de filha, por intermédio do qual se insurge contra o Acórdão 1184/2022-TCU-Segunda Câmara, relator Ministro Bruno Dantas (peça 33) .
2.	Em atenção ao disposto no art. 69 do Regimento Interno do TCU, transcrevo a instrução da então Secretaria de Recursos do TCU (peças 47-48) , a qual contou com o endosso do Ministério Público de Contas, conforme parecer de lavra do douto Procurador Sérgio Ricardo da Costa Caribé (peça 50) :
"INTRODUÇÃO	
1.	Trata-se de pedido de reexame (peça 36) interposto pela Sra. Nilza Maria Martins Amaral contra o Acórdão 1184/2022-TCU-Segunda Câmara (peça 33) .
1.1.	A deliberação recorrida apresenta o seguinte teor:
ACORDAM, com fundamento no art. 71, incisos III e IX, da Constituição Federal de 1988, c/c os arts. 1º, inciso V, e 39, inciso II, da Lei 8.443/1992, e ainda com os arts. 17, inciso III, 143, inciso II, 260 e 262 do Regimento Interno/TCU, em considerar ilegais e negar o registro às pensões civis instituídas por Edmilson de Souza Moraes (XXX.072.944-XX) , Joaquim de Vasconcelos Pereira Filho (XXX.783.464-XX) , Waldomiro Yacyszyn (XXX.724.757-XX) e Gilberto Martins (XXX.540.274-XX) ; considerar legais os demais atos relacionados, concedendo-lhes registro; e expedir os comandos a seguir discriminados.
1. Processo TC-Processo 013.237/2019-5 (PENSÃO MILITAR) 
1.1. Interessados: Ana Nubia Araujo da Nobrega (XXX.628.354-XX) ; Anne Graca de Sousa Andrade (XXX.093.773-XX) ; Claudia Maria Silva Martins de Vasconcelos (XXX.318.564-XX) ; Denilma Serra Seca Vasconcelos (XXX.869.404-XX) ; Fatima Maria Bezerra da Nobrega (XXX.884.364-XX) ; Floracimar Mendes Moraes (XXX.165.534-XX) ; Isa Pinheiro Freire de Andrade (XXX.049.844-XX) ; Lydia da Conceicao Sarmento (XXX.202.734-XX) ; Margareth Regina Ferreira de Andrade Patapio (XXX.898.984-XX) ; Maria Marina de Oliveira (XXX.198.804-XX) ; Marieta Araujo da Nobrega (XXX.265.694-XX) ; Nilza Maria Martins Amaral (XXX.384.624-XX) ; Ninita Maria Martins Acioli (XXX.082.224-XX) ; Rosy Pereira Yacyszyn (XXX.395.274-XX) ; Soraya Araujo da Nobrega (XXX.230.804-XX) ; Terezinha de Medeiros Arruda (XXX.130.354-XX) .
1.2. Órgão/Entidade: Comando do Exército.
1.3. Relator: Ministro Bruno Dantas.
1.4. Representante do Ministério Público: Procurador Rodrigo Medeiros de Lima.
1.5. Unidade Técnica: Secretaria de Fiscalização de Integridade de Atos e Pagamentos de Pessoal e de Benefícios Sociais (Sefip) .
1.6. Representação legal: não há.
1.7. Determinações/Recomendações/Orientações: 
a) dispensar o ressarcimento das quantias indevidamente recebidas de boa-fé, consoante o Enunciado 106 da Súmula de Jurisprudência do TCU;
b) determinar ao Comando do Exército responsável pela concessão que:
b.1) no prazo de quinze dias, faça cessar os pagamentos decorrentes dos atos ora considerados ilegais, sob pena de responsabilidade solidária da autoridade administrativa omissa;
b.2) no prazo de trinta dias, emita novos atos livres das irregularidades apontadas, disponibilizando-os a este Tribunal por meio do Sistema e-Pessoal;
b.3) no prazo de trinta dias, informe ao TCU as medidas adotadas e disponibilize, por meio do Sistema e-Pessoal, comprovante da data em que os interessados tomaram conhecimento deste acórdão;
c) remeter cópia deste acórdão e da instrução da secretaria especializada (peça 30) ao Comando do Exército.
 (destacamos e sublinhamos) 
HISTÓRICO
2.	O Tribunal considerou ilegal o ato de concessão de pensão militar em favor da Sra. Nilza Maria Martins Amaral, instituída por Gilberto Martins, em razão da acumulação com aposentadoria de dois cargos de professora, um ocupado na esfera Federal e outro na esfera Estadual na Universidade Estadual de Ciências da Saúde de Alagoas, o que contaria o disposto no art. 29 da Lei 3.765/1960.
2.1.	Irresignada, a recorrente interpôs o presente pedido de reexame, que se fundamenta nas alegações que, adiante, passar-se-á a relatar.
EXAME DE ADMISSIBILIDADE
3.	Reitera-se o exame preliminar de admissibilidade (peça 37) , ratificado à peça 41 pelo Excelentíssimo Senhor Ministro Antonio Anastasia, que entendeu pelo conhecimento do recurso, uma vez que preenchidos os requisitos do art. 48 da Lei 8.443/1992, c/c os arts. 285 e 286, parágrafo único, do RI/TCU, suspendendo-se os efeitos do Caput e dos subitens 1.7, "b", "b.1" e "b.2" do Acórdão 1184/2022-TCU-Segunda Câmara.
EXAME DE MÉRITO
4.	Constitui objeto do presente recurso analisar se há acumulação indevida de benefícios que contrarie as disposições do art. 29 da Lei 3.765/1960.
5.	Da acumulação da pensão militar com duas aposentadorias do exercício de cargo de professor
5.1.	A recorrente sustenta a possiblidade de acumulação da pensão militar com duas aposentadorias do exercício de cargo de professor, afirmando o seguinte:
5.2.	 que, de fato, "acumula a pensão instituída pelo ex-militar do Comando do Exército Gilberto Martins com duas aposentadorias (uma decorrente de cargo público federal e outra aposentadoria decorrente de cargo público estadual) , ambas pelo exercício de cargo do magistério, como reconhece o julgado, e, portanto, acumuláveis nos termos do artigo 37, XVI, a, da Constituição Federal";
5.3.	que a ilegalidade da tripla acumulação "decorre de interpretação equivocada quando disposto no art. 29 da Lei 3.765/1960" com a redação dada pela alteração de 2001, sendo que "a única interpretação válida é aquela que admite a percepção conjunta de proventos acumuláveis com pensão militar, posto que não poderia a legislação ordinária se sobrepor às exceções constitucionalmente admitidas";
5.4.	que a Constituição autoriza a acumulação de dois cargos de professor, como consequência permite a percepção de vencimentos ou proventos desses dois cargos acumuláveis, ao tempo em que não veda a percepção simultânea destes valores com pensão militar, conforme entendimento expresso pelo Supremo Tribunal Federal no RE 1264122 AgR, cujo Relator é Edson Fachi da Segunda Turma, apreciado em 24/08/2020; e
5.5.	que o precedente (Acórdão 6656/2020-TCU-Primeira Câmara) , mencionado no julgado ora recorrido, "foi objeto de Mandado de Segurança [MS 37353 MC/DF] impetrado por Hilma lzabel Campos Meda perante o STF, tendo sido deferida medida cautelar, suspendendo o cumprimento da decisão do TCU".
Análise:
5.6.	De início, convém trazer à baila excerto dos considerandos que embasam a deliberação recorrida (peça 33) :
Considerando que as análises empreendidas na fase de instrução revelaram as seguintes irregularidades:
 (...) 
b) acumulação de três benefícios de forma concomitante pelas beneficiárias das pensões instituídas por Gilberto Martins (XXX.540.274-XX) e Edmilson de Souza Moraes (XXX.072.944-XX) , em desacordo com a legislação de regência;
 (...) 
Considerando que, nos termos do art. 29 da Lei 3.765/1960 e da jurisprudência do TCU, não se admite a percepção cumulada de pensão militar com outros dois benefícios, ainda que se cuide de outras duas aposentadorias legalmente acumuláveis (Acórdão 2365/2018-TCU-Plenário, 5.263/2020-TCU-Primeira Câmara e 6.656/2020-TCU-Primeira Câmara, dentre outros) ;
	Considerando que os valores pagos indevidamente foram recebidos de boa-fé;
Considerando os pareceres convergentes da Secretaria de Fiscalização de Integridade de Atos e Pagamentos de Pessoal e de Benefícios Sociais (Sefip) e do Ministério Público junto a este Tribunal;
Considerando que este Tribunal, por intermédio do Acórdão 1414/2021-TCU-Plenário (relator Ministro Walton Alencar Rodrigues) , fixou entendimento no sentido da possibilidade de apreciação de ato sujeito a registro mediante relação, na forma do art. 143, inciso II, do Regimento Interno do TCU, nas hipóteses em que a ilegalidade do ato decorra exclusivamente de questão jurídica de solução já pacificada na jurisprudência desta Corte de Contas; e
5.7.	Convém, ainda, trazer à baila excerto da instrução da Secretaria de Fiscalização de Integridade de Atos e Pagamentos de Pessoal e de Benefícios Sociais - Sefip, que foi sintetizada nos considerandos acima (peça 30) :
10. A Sra. Nilza Maria Martins Amaral, beneficiária da pensão instituída por Gilberto Martins acumula três benefícios, uma pensão militar e duas aposentadorias uma decorrente de um cargo público ocupado na esfera Federal, e outra decorrente de cargo público ocupado na esfera Estadual, na Universidade Estadual de Ciências da Saúde de Alagoas.
11. Trata-se de situação que não encontra amparo na legislação a partir da edição da Medida provisória 2.215-10/2001, quando o art. 29 da Lei 3.765/1960, passou a ser assim redigido: 
Art. 29. É permitida a acumulação: 
I - de uma pensão militar com proventos de disponibilidade, reforma, vencimentos ou aposentadoria; 
II - de uma pensão militar com a de outro regime, observado o disposto no art. 37, inciso XI, da Constituição Federal. 
20. Seria permitido a acumulação da pensão militar com uma aposentadoria, não duas. Apesar de os dois cargos públicos ocupados serem de professor, acumuláveis, portanto, segundo a exceção prevista no art. 37, inciso XVI da Constituição Federal, essa exceção constitucional não pode ser extrapolada e modificar outra norma, somando exceções de forma não prevista nem na legislação específica, nem na Constituição Federal.
21. A regra do art. 29 da Lei 3.765/1960 é clara ao permitir a acumulação da pensão militar com mais um benefício. Cabe então à Sra. Nilza optar por qual benefício deseja manter, sendo ilegal a acumulação dos três.
22. Cabe ressaltar que somente uma aposentadoria foi levada a conhecimento do Comando do Exército.
23. Pelo exposto, entende-se que o ato de concessão de pensão militar de Gilberto Martins deva ser considerado ilegal e negado o seu registro.
5.8.	Nota-se que o ato de pensão militar em favor da Sra. Nilza Maria Martins Amaral, instituída por Gilberto Martins, foi considerado ilegal em decorrência de a beneficiária estar acumulando a pensão com outras duas aposentadorias no cargo de professor, sendo que, no entendimento do Tribunal, o art. 29 da Lei 3.765/1960 só permite a acumulação da pensão com a aposentadoria de um dos cargos civis.  
5.9.	Apesar de a Serur já ter defendido em outro caso semelhante aos destes autos acerca da possibilidade de acumulação da pensão militar com outras duas aposentadorias provenientes de cargos acumuláveis na atividade pela Constituição Federal, a exemplo do cargo de professor, conforme relatório do Acórdão 5263/2020-TCU-Primeira Câmara, tal entendimento não foi acolhido pelo Tribunal à época.
5.10.	Ocorre que no corrente ano foi prolatado o Acórdão 3231/2022-TCU-Primeira Câmara, que entendeu ser lícita a tripla acumulação, conforme excerto do voto condutor do referido julgado:
Diante do exposto, fundamentado nas razões expostas no voto do ministro Edson Fachin, e considerando os precedentes já firmados pelo Supremo Tribunal Federal, propugno pela legalidade da concessão de pensão militar a beneficiário que já perceba duas aposentadorias em cargos públicos licitamente acumuláveis na forma da Constituição Federal, bem como por que esta Corte consigne na ata da presente sessão, em atendimento ao art. 8º, caput, da Resolução TCU 315/2020, determinação à Segecex para que expeça orientações à Sefip no sentido de instruir os processos análogos com base neste acórdão. (destacamos e sublinhamos) 
5.11.	O Sumário do referido julgado foi redigido da seguinte forma:
CONCESSÃO DE PENSÃO MILITAR A BENEFICIÁRIA QUE PERCEBE PROVENTOS DE DUAS APOSENTADORIAS PROVENIENTES DE CARGOS LICITAMENTE ACUMULÁVEIS, NA FORMA DA CONSTITUIÇÃO FEDERAL. POSSIBILIDADE. PRECEDENTES DO SUPREMO TRIBUNAL FEDERAL, DO SUPERIOR TRIBUNAL DE JUSTIÇA E DE TRIBUNAIS REGIONAIS FEDERAIS. PRECEDENTE DESTA CORTE. DETERMINAÇÃO À SEGECEX PARA QUE EXPEÇA ORIENTAÇÃO NO SENTIDO DE QUE CASOS ANÁLOGOS SEJAM INSTRUÍDOS COM BASE NESTE ACÓRDÃO. (destacamos) 
5.12.	Assim, como no caso destes autos a Sra. Nilza Maria Martins Amaral acumula licitamente as duas aposentadorias do cargo de professor não há óbice para o recebimento da pensão militar, ou seja, a tripla acumulação é possível na presente situação.
5.13.	Dessa forma, podem ser acolhidas as alegações da recorrente.
CONCLUSÃO
6.	Em face da análise das razões recursais apresentadas, concluiu-se que há acumulação devida de 3 benefícios, sendo uma pensão militar e duas aposentadorias decorrentes do exercício de um cargo público de professor ocupado na esfera Federal e outra de cargo público de professor ocupado na esfera Estadual na Universidade Estadual de Ciências da Saúde de Alagoas, o que é permitido pelo art. 29 da Lei 3.765/1960, conforme entendimento do Acórdão 3231/2022-TCU-Primeira Câmara.
6.1.	Assim, foram trazidos aos autos argumentos que detenham o condão de modificar o julgado de origem, Acórdão 1184/2022-TCU-Segunda Câmara.
PROPOSTA DE ENCAMINHAMENTO
7.	Ante o exposto, submetem-se os autos à consideração superior, propondo-se, com fundamento no art. 48 da Lei 8.443/1992 c/c os artigos 285 e 286, parágrafo único, do RI/TCU:
	a) conhecer do recurso e, no mérito, dar-lhe provimento, de modo a:
	a.1) tornar sem efeito o Acórdão 1184/2022-TCU-Segunda Câmara em relação ao ato de pensão militar instituída por Gilberto Martins (XXX.540.274-XX) ;
	a.2) considerar legal ato de pensão militar instituída por Gilberto Martins (XXX.540.274-XX) , concedendo-lhe registro; e
 	b) cientificar a recorrente e os demais interessados do acórdão que vier a ser prolatado, ressaltando-se que o relatório e o voto que o acompanharem podem ser consultados no endereço www.tcu.gov.br/acordaos, no dia seguinte ao de sua oficialização."
**** Parecer do MPTCU ****
"Trata-se de pedido de reexame interposto contra decisão deste Tribunal que considerou ilegal o ato de Pensão Militar constante dos autos e negou o seu registro.
Segundo o referido decisum, a negativa de registro ocorreu em razão da acumulação pensão militar tratada nos autos com mais duas aposentadorias, o que contaria o disposto no art. 29 da Lei 3.765/1960.
A Secretaria de Recursos (Serur) , após analisar individualmente os argumentos apresentados na peça recursal, propõe conhecer do presente recurso, para, no mérito, dar-lhe provimento, tendo em vista que as aposentadorias acumuladas com a pensão militar tratada nos autos decorrem de cargos públicos acumuláveis.
De fato, verifica-se que as redações do art. 29 da Lei 3.765/1960, que trata das pensões militares, tanto em sua versão original como após a alteração realizada pela Medida Provisória - MP 2.215-10/2001, não permitem a acumulação de mais de dois benefícios, in verbis:
Redação Original
Art. 29. É permitida a acumulação:
a) de duas pensões militares;
b) de uma pensão militar com proventos de disponibilidade, reforma, vencimentos, aposentadoria ou pensão proveniente de um único cargo civil.
Com a redação dada pela MP 2.215-10/2001
Art. 29. É permitida a acumulação:
I - de uma pensão militar com proventos de disponibilidade, reforma, vencimentos ou aposentadoria;
II - de uma pensão militar com a de outro regime, observado o disposto no art. 37, inciso XI, da Constituição Federal [teto remuneratório].
Além disso, a jurisprudência deste Tribunal pacificou-se no sentido de que a percepção de benefício do Regime Geral da Previdência Social também deve ser considerada para fins do disposto no art. 29 da Lei 3.765/1960, a exemplo do Acórdão 3653/2011-TCU-Segunda Câmara, relatado pelo Ministro Substituto André de Carvalho, senão vejamos:
PESSOAL. PENSÃO MILITAR. LEI Nº 3.765/1960. REVERSÃO EM FAVOR DAS FILHAS DO INSTITUIDOR. ACUMULAÇÃO DE TRÊS BENEFÍCIOS POR UMA INTERESSADA. ILEGALIDADE. DETERMINAÇÕES.
 (...) 
5. Ocorre que, no que diz respeito à pensão militar, a redação original do art. 29 da Lei n. 3.765, de 4/5/1960, prevê a acumulação de duas pensões militares ou de uma pensão militar com proventos de disponibilidade, reforma, vencimentos, aposentadoria ou pensão proveniente de um único cargo civil.
6. E, com base em precedentes dos Tribunais Regionais Federais, verifica-se que o benefício previdenciário do INSS é considerado para fins do disposto no mencionado art. 29 da Lei n. 3.765, de 1960, haja vista que, em se tratando de pensão civil, quer seja previdenciária, quer estatutária, a acumulação de benefícios recebidos dos cofres públicos deve ser entendida de maneira restritiva (v. Apelação Cível nº 2005.33.000084718 - TRF 1ª Região e Apelação em Mandado de Segurança 70012 - TRF 2ª Região, fl. 23) 
In casu, contudo, verifica-se que beneficiária Nilza Maria Martins Amaral acumula a pensão militar ora tratada com duas aposentadorias decorrentes de cargos acumuláveis nos termos do artigo 37, inciso XVI, alínea "a", da Constituição Federal", o que, segundo a jurisprudência do Supremo Tribunal Federal, não afronta o disposto no art. 29 da Lei 3.765/1960. 
Nesse sentido, cabe trazer o entendimento adotado no Acórdão 3231/2022-TCU-Primeira Câmara, relatado pelo Ministro-Substituto Weder de Oliveira, que considerou lícita a tripla acumulação, ao tratar de caso semelhante, conforme excerto do voto condutor do referido julgado: 
Diante do exposto, fundamentado nas razões expostas no voto do ministro Edson Fachin, e considerando os precedentes já firmados pelo Supremo Tribunal Federal, propugno pela legalidade da concessão de pensão militar a beneficiário que já perceba duas aposentadorias em cargos públicos licitamente acumuláveis na forma da Constituição Federal, bem como por que esta Corte consigne na ata da presente sessão, em atendimento ao art. 8º, caput, da Resolução TCU 315/2020, determinação à Segecex para que expeça orientações à Sefip no sentido de instruir os processos análogos com base neste acórdão. (destaques inseridos) 
 Ante o exposto, este membro do Ministério Público junto ao TCU, em consonância com a Unidade Técnica, entende que o presente pedido de reexame deve ser conhecido, para, no mérito, receber provimento."
3.	É o Relatório.

não há

Procurador Sergio Ricardo Costa Caribé.

PESSOAL. PENSÃO MILITAR. PERCEPÇÃO SIMULTÂNEA DE MAIS DE DOIS BENEFÍCIOS. ART. 29 DA LEI 3.765/1960. PEDIDO DE REEXAME. ARGUMENTOS SUFICIENTES PARA ALTERAR O ACÓRDÃO RECORRIDO. ACUMULAÇÃO AMPARADA PELA LEGISLAÇÃO. PROVIMENTO.

PENSÃO MILITAR (PMIL)

Unidade de Auditoria Especializada em Pessoal (AudPessoal).

O Pedido de Reexame interposto pela Sra. Nilza Maria Martins Amaral (peça 36) , beneficiária da pensão militar instituída pelo Sr. Gilberto Martins (ato de peça 2) , por intermédio do qual se insurge contra o Acórdão 1184/2022-TCU-Segunda Câmara, relator Ministro Bruno Dantas (peça 33) , pode ser conhecido, uma vez que estão presentes os requisitos do art. 48 da Lei 8.443/92 c/c os arts. 285 e 286, parágrafo único, do Regimento Interno/TCU. Ratifico, portanto, o Despacho que inseri à peça 41.
2.	Consoante registrado no Relatório antecedente, por meio do acórdão recorrido o Tribunal julgou ilegal o ato de pensão instituído em favor da recorrente, negando-lhe registro, em razão de possível violação à proibição de acúmulo de mais de dois benefícios previdenciários, prevista no art. 29 da Lei 3.765/1960.
3.	Após analisar os argumentos da recorrente, a Secretaria de Recursos, com o apoio do Ministério Público junto ao TCU, propõe dar provimento ao Pedido de Reexame para julgar o ato de peça 2 legal e determinar o seu registro.
4.	De fato, na presente fase recursal a Sra. Nilza Maria Martins Amaral logrou comprovar que a acumulação da pensão militar ocorre com outras duas aposentadorias provenientes de cargos acumuláveis na atividade, conforme disposto no art. 37, inciso XI, Constituição Federal. No caso concreto, trata-se de duas aposentadorias decorrentes do exercício de um cargo público de professor ocupado na esfera Federal e outra de cargo público de professor ocupado na esfera Estadual na Universidade Estadual de Ciências da Saúde de Alagoas. 
5.	Em consequência, não há infringência ao art. 29 da Lei 3.765/1960, conforme entendimento do Acórdão 3231/2022-TCU-Primeira Câmara. Nesse passo, deve ser dado provimento ao pedido de reexame, para considerar legal o ato de pensão militar instituída pelo Sr. Gilberto Martins (ato de peça 2) em favor da recorrente.
6.	Ante o exposto, acolho a manifestação uníssona da Serur, cujas conclusões que contaram com a anuência do MP/TCU incorporo às minhas razões de decidir, e voto no sentido de que o Tribunal adote a minuta de acórdão que ora submeto à apreciação deste Colegiado.
TCU, Sala das Sessões, em 11 de abril de 2023.
ANTONIO ANASTASIA 
Relator